臺灣高等法院刑事裁定
110年度抗字第1975號
抗  告  人
即受 刑 人  李偉寧



上列抗告人即受刑人因聲明異議案件，不服臺灣新北地方法院中
華民國110年10月28日裁定（110年度聲字第1442號），提起抗告
，本院裁定如下：
    主  文
抗告駁回。
    理  由
一、原裁定意旨如附件「臺灣新北地方法院110年度聲字第1442
    號刑事裁定」所載。
二、抗告意旨略以：臺灣新北地方法院106年度訴字第690號、10
    7年度訴字第896號判決違反刑事訴訟法第288條之1、第288
    條之2、第161條之1、第166條之2至第166條之6、第206條之
    1等規定，以上已非原裁定認違反「一事不再理」原則之犯
    罪所得範圍，亦非刑事訴訟法第430條目的在避免因無益之
    再審聲請而妨礙裁判之執行，故提起抗告等語。　
三、按受刑人或其法定代理人或配偶以檢察官執行之指揮為不當
    者，得向諭知該裁判之法院聲明異議，刑事訴訟法第484條
    定有明文。又執行機關對於審判機關所為之裁判，並無審查
    內容之權，故裁判是否違法，並非執行機關所得過問，是聲
    明異議之對象，應係檢察官之執行指揮行為，而非檢察官據
    以指揮執行之裁判，故所稱「檢察官執行之指揮不當」，係
    指檢察官有積極執行指揮之違法及其執行方法有不當等情形
    而言；檢察官如依確定判決、裁定指揮執行，即無執行之指
    揮違法或其執行方法不當之可言，至於原確定判決、裁定，
    是否有認定事實錯誤或違背法令之不當，應循再審或非常上
    訴程序以資救濟，尚無對之聲明異議之餘地（最高法院108
    年度台抗字第79號裁定意旨參照）。倘受刑人並非針對檢察
    官執行之指揮認有不當，其所為聲明異議已難謂適法，法院
    自應以裁定駁回其異議（最高法院102年度台抗字第404號裁
    定意旨參照）。
四、經查：
　㈠抗告人即受刑人李偉寧（下稱受刑人）前因詐欺案件，經臺
    灣新北地方法院以106年度訴字第690號判決論罪科刑及宣告
    沒收（計23罪），應執行有期徒刑4年10月，受刑人不服提
    起上訴，經本院以107年度上訴字第232號判決駁回上訴，受
    刑人不服再提起上訴，復經最高法院以108年度台上字第641
    號判決駁回上訴而確定；受刑人另因詐欺案件，經臺灣新北
    地方法院以107年度訴字第896號判決論罪科刑及宣告沒收（
    計12罪），應執行有期徒刑3年，受刑人不服提起上訴，經
    本院以108年度上訴字第1719號判決駁回上訴，受刑人不服
    再提起上訴，復經最高法院以109年度台上字第5891號判決
    駁回上訴而確定；受刑人上開所受各宣告刑嗣再經本院以11
    0年度聲字第1000號裁定應執行有期徒刑6年，受刑人不服提
    起抗告，經最高法院以110年度台抗字第654號裁定駁回抗告
    而確定等情，有本院被告前案紀錄表在卷可稽。
  ㈡觀諸受刑人所提「聲明異議抗告狀」、「抗告狀」及原審訊
    問時所述之內容，受刑人係就臺灣新北地方法院106年度訴
    字第690號、107年度訴字第896號確定判決於程序上及實體
    上有所抗辯，並非針對執行檢察官之指揮有何違法或其執行
    方法有何不當加以指摘，自與前開聲明異議之要件未符。從
    而，原審駁回受刑人之聲明異議，於法尚無不合，受刑人猶
    執前詞提起本件抗告，為無理由，應予駁回。　
據上論斷，應依刑事訴訟法第412條，裁定如主文。
中　　華　　民　　國　　110 　年　　12　　月　　14　　日
                  刑事第四庭    審判長法  官  陳筱珮
                                      法  官  柯姿佐
                                      法  官  吳元曜
以上正本證明與原本無異。
如不服本裁定，應於收受送達後五日內向本院提出抗告狀。
                                       書記官 黃亮潔
中　　華　　民　　國　　110 　年　　12　　月　　15　　日
附件：臺灣新北地方法院110年度聲字第1442號刑事裁定